---
title: "TFG_R_Markdown"
author: "Héctor Yebes del Pino"
date: "24/04/2022"
output: html_document
---

```{r setup, include=FALSE}
knitr::opts_chunk$set(echo = TRUE)
```


Setting the working directory
```{r directory}
setwd('/Users/hecyebesdelpino/Desktop/TFG/NormalEnTXT/')
library("RHRV")
```

Here we have another folders with examples, just for copy and paste in the console
setwd('/Users/hecyebesdelpino/Desktop/TFG/normal-sinus-rhythm-rr-interval-database-1.0.0/')
setwd('/Users/hecyebesdelpino/Desktop/TFG/apnea-ecg-database-1.0.0/')
setwd('/Users/hecyebesdelpino/Desktop/TFG/mit-bih-normal-sinus-rhythm-database-1.0.0/')

```{r Function_Time_Analysis}
function_Time_Analysis = function(hrv.data){
percent = c(0, 1, 2, 5, 10,20,50, -1, -2, -5, -10,-20,-50)
windows_size = 300 - percent * 300 / 100 
for (i in windows_size){
print(i)
hrv.data = CreateTimeAnalysis(hrv.data, size = i, interval = 7.8125, verbose = FALSE)
}
return(hrv.data)
}
```

```{r Function_Frequency_Analysis}
function_Freq_Analysis = function(hrv.data){

freq_size = c(4, 8,16)
for (q in freq_size){
hrv.data = CreateFreqAnalysis(hrv.data)
hrv.data = BuildNIHR(hrv.data)
hrv.data = FilterNIHR(hrv.data)
print(paste("Length of Freq analysisisisis",length(hrv.data$FreqAnalysis)))
hrv.data = InterpolateNIHR(hrv.data, freqhr = 4)
PlotNIHR(hrv.data, main = paste("Windows size:",4))
hrv.data = CalculatePowerBand(hrv.data , indexFreqAnalysis = length(hrv.data$FreqAnalysis),
                     size = 300, shift = 30, type = "fourier",
                     ULFmin = 0, ULFmax = 0.03, VLFmin = 0.03, VLFmax = 0.05,
                     LFmin = 0.05, LFmax = 0.15, HFmin = 0.15, HFmax = 0.4 )
print(paste("Length of Freq analysis",length(hrv.data$FreqAnalysis)))
#print(q)
print(paste("Frequency Analysis of", q))
}
return(hrv.data)

}
```

Reading all the files in the TXT Folder of Normal sinus
```{r Normal sinus in txt}
library(purrr)
url_archivos<- "/Users/hecyebesdelpino/Desktop/TFG/NormalEnTXT/"
files_name <-list.files(path=url_archivos,pattern="*.txt")
files_name_list<-as.list(files_name) 
names(files_name_list)<-files_name
beats_list = list()
time_analysis_list = list()
SIZE = list()
SDNN = list()
SDANN = list()
SDNNIDX = list()
pNN50 = list()
SDSD = list()
rMSSD = list()
IRRR = list()
MADRR = list()
TINN = list()
HRVi = list()
NAMES = list()
```

```{r Study_of_normal_files}
#for(i in 1: length(files_name_list)){
for(i in 1:3){
hrv.data = CreateHRVData()
hrv.data = SetVerbose(hrv.data, TRUE)
hrv.data = LoadBeatRR(hrv.data, files_name_list[[i]])
hrv.data = BuildNIHR(hrv.data)
#beats_list = c(beats_list, hrv.data$Beat, recursive = FALSE, use.names = FALSE)

#Lo que hace esta funcion es un analisis en tiempo con los distintos tamaños de ventana
#hrv.data = function_Time_Analysis(hrv.data)
hrv.data = function_Freq_Analysis(hrv.data)
#hrv.data = CreateTimeAnalysis(hrv.data, size = 300, interval = 7.8125, verbose = TRUE)
#time_analysis_list = c(time_analysis_list, hrv.data$TimeAnalysis)
    NAMES = c(NAMES, rep(files_name[[i]], 13), recursive = TRUE, use.names = TRUE)
    for (k in 1:length(hrv.data$TimeAnalysis)){
    SIZE = c(SIZE, hrv.data$TimeAnalysis[[k]]$size, recursive = TRUE, use.names = TRUE)
    SDNN = c(SDNN, hrv.data$TimeAnalysis[[k]]$SDNN, recursive = TRUE, use.names = TRUE)
    SDANN = c(SDANN, hrv.data$TimeAnalysis[[k]]$SDANN, recursive = TRUE, use.names = TRUE)
    SDNNIDX = c(SDNNIDX, hrv.data$TimeAnalysis[[k]]$SDNNIDX, recursive = TRUE, use.names = TRUE)
    pNN50 = c(pNN50, hrv.data$TimeAnalysis[[k]]$pNN50, recursive = TRUE, use.names = TRUE)
    SDSD = c(SDSD, hrv.data$TimeAnalysis[[k]]$SDSD, recursive = TRUE, use.names = TRUE)
    rMSSD = c(rMSSD, hrv.data$TimeAnalysis[[k]]$rMSSD, recursive = TRUE, use.names = TRUE)
    IRRR = c(IRRR, hrv.data$TimeAnalysis[[k]]$IRRR, recursive = TRUE, use.names = TRUE)
    MADRR = c(MADRR, hrv.data$TimeAnalysis[[k]]$MADRR, recursive = TRUE, use.names = TRUE)
    TINN = c(TINN, hrv.data$TimeAnalysis[[k]]$TINN, recursive = TRUE, use.names = TRUE)
    HRVi = c(HRVi, hrv.data$TimeAnalysis[[k]]$HRVi, recursive = TRUE, use.names = TRUE)
    }
    
    Results_dataframe = data.frame(NAMES,SIZE, SDNN, SDANN, SDNNIDX, pNN50,SDSD, rMSSD, IRRR, MADRR, TINN, HRVi)

#remove(hrv.data)
}
```




Calculating time analysis, first of all we study all the possible options by
changing the windows size.
The size of a window is 300, we calculate the 1,2,5,10,20,50 percent
We use 0 for the first one as it´s going to be the reference/control
```{r TimeAnalysis}
percent = c(0, 1, 2, 5, 10,20,50)
windows_size = 300 - percent * 300 / 100 
for (i in windows_size){
print(i)
hrv.data = CreateTimeAnalysis(hrv.data, size = i, interval = 7.8125)
}
```

#leemos los archivos
 archivos <- map(files2010_list, function(x) { 
                  read_csv(paste(url_archivos,x,sep=""), 
                           col_types = cols(`Media movil PM10` = 
                           col_number(),
                           PM10 = col_number(), 
                          `PM2.5` = col_number(), 
                           Year = col_number(),
                           date = col_character()))
               })


Creating HRV data
```{r Create_HRV_Data}
hrv.data = CreateHRVData()
hrv.data = SetVerbose(hrv.data, TRUE)
hrv.data = LoadBeatAscii(hrv.data, RecordName ="nsr001_rr_secs.txt")
```

Loading and ploting ecgs 
```{r Loading_data}
hrv.data = LoadBeatAscii(HRVData = hrv.data , RecordName = "example.beats", RecordPath = ".")
plot(hrv.data$Beat$Time)
hrv.data$Beat$Time
hrv.data = BuildNIHR(hrv.data)
PlotNIHR(hrv.data)
```


Whole example of process of loading and plotting data
```{r example}
setwd('/Users/hecyebesdelpino/Desktop/TFG/RHRV_2/vignettes/beatsFolder/')
data("HRVData")
data("HRVProcessedData")
hrv.data = CreateHRVData()
hrv.data = SetVerbose(hrv.data, TRUE)
hrv.data = LoadBeatAscii(hrv.data , "example.beats")
plot(hrv.data$Beat$Time)
hrv.data$Beat$Time
hrv.data = BuildNIHR(hrv.data)
PlotNIHR(hrv.data)
```






A la hora de comparar los datos y poder sacar los porcentajes, no entiendo/no sé
como restar directamente la lista de valores.
Si cojo uno en específico por ejemplo "size" si se restan, pero al coger todo el
vector, no lo hace. Lo he comprobado con un vector de ejemplo a y b, y c sí que
se obtiene restando uno al otro

Tambien me salen errores a la hora de leer los ECG, tanto de apnea como de normal
sinus como de mit. Da igual el tipo de archivo, convertirlo a texto o abrirlo
con cuaquier LoadBeat (ascii, RR.....)

A la hora de sacar los p values, lo hacemos con un test parametrico? exactamente
los valores que comparamos son las posiciones de los latidos?
```{r Dudas_Abraham}
Results = hrv.data$TimeAnalysis[[1]]$size - hrv.data$TimeAnalysis[[2]]$size
Results_2 = hrv.data$TimeAnalysis[[1]]$ - hrv.data$TimeAnalysis[[2]]$
Results_3 = hrv.data$TimeAnalysis[[1]] - hrv.data$TimeAnalysis[[2]]
a = c(2,3,4)
b = c(1,2,1)
c = a-b
c
Results
Results_2
Results_3

hrv.data = LoadBeatAscii(hrv.data, "nsr002.ecg")
```

Se muestran los resultados obtenidos del analisis en tiempo variando el tamaño
de la ventana en 1,2,5,10,20 y 50%
```{r Resultados_windows_time_analysis}
for (k in 1:length(hrv.data$TimeAnalysis)){
  print(paste("Size: ", hrv.data$TimeAnalysis[[k]]$size))
  print(paste("SDNN: ", hrv.data$TimeAnalysis[[k]]$SDNN))
  print(paste("SDANN: ",hrv.data$TimeAnalysis[[k]]$SDANN))
  print(paste("SDNNIDX: ",hrv.data$TimeAnalysis[[k]]$SDNNIDX))
  print(paste("pNN50: " ,hrv.data$TimeAnalysis[[k]]$pNN50))
  print(paste("SDSD: ",hrv.data$TimeAnalysis[[k]]$SDSD))
  print(paste("rMSSD: ",hrv.data$TimeAnalysis[[k]]$rMSSD))
  print(paste("IRRR: ",hrv.data$TimeAnalysis[[k]]$IRRR))
  print(paste("MADRR: ",hrv.data$TimeAnalysis[[k]]$MADRR))
  print(paste("TINN: ",hrv.data$TimeAnalysis[[k]]$TINN))
  print(paste("HRVi: ",hrv.data$TimeAnalysis[[k]]$HRVi))
}
```


```{r Dataframe_resultados}
SIZE = list()
SDNN = list()
SDANN = list()
SDNNIDX = list()
pNN50 = list()
SDSD = list()
rMSSD = list()
IRRR = list()
MADRR = list()
TINN = list()
HRVi = list()

for (k in 1:length(hrv.data$TimeAnalysis)){
SIZE = c(SIZE, hrv.data$TimeAnalysis[[k]]$size, recursive = TRUE, use.names = TRUE)
SDNN = c(SDNN, hrv.data$TimeAnalysis[[k]]$SDNN, recursive = TRUE, use.names = TRUE)
SDANN = c(SDANN, hrv.data$TimeAnalysis[[k]]$SDANN, recursive = TRUE, use.names = TRUE)
SDNNIDX = c(SDNNIDX, hrv.data$TimeAnalysis[[k]]$SDNNIDX, recursive = TRUE, use.names = TRUE)
pNN50 = c(pNN50, hrv.data$TimeAnalysis[[k]]$pNN50, recursive = TRUE, use.names = TRUE)
SDSD = c(SDSD, hrv.data$TimeAnalysis[[k]]$SDSD, recursive = TRUE, use.names = TRUE)
rMSSD = c(rMSSD, hrv.data$TimeAnalysis[[k]]$rMSSD, recursive = TRUE, use.names = TRUE)
IRRR = c(IRRR, hrv.data$TimeAnalysis[[k]]$IRRR, recursive = TRUE, use.names = TRUE)
MADRR = c(MADRR, hrv.data$TimeAnalysis[[k]]$MADRR, recursive = TRUE, use.names = TRUE)
TINN = c(TINN, hrv.data$TimeAnalysis[[k]]$TINN, recursive = TRUE, use.names = TRUE)
HRVi = c(HRVi, hrv.data$TimeAnalysis[[k]]$HRVi, recursive = TRUE, use.names = TRUE)
}

Results_dataframe = data.frame(SIZE, SDNN, SDANN, SDNNIDX, pNN50,SDSD, rMSSD, IRRR, MADRR, TINN, HRVi)

```


Representacion de los datos
```{r Porcentaje_resultados_window_time_analysis}
Results_dataframe

par(mfrow=c(3,3))
barplot(Results_dataframe$SIZE, main = "SIZE", col = c("seagreen", rep("grey",length(Results_dataframe$SIZE)-1)), xlab = "Studies", ylab = "Size of the window", names.arg = c("Control", 1:(length(Results_dataframe$SIZE)-1)))

barplot(Results_dataframe$SDNN, main = "SDNN", col = c("seagreen", rep("grey",length(Results_dataframe$SIZE)-1)), xlab = "Studies", ylab = "Value", names.arg = c("Control", 1:(length(Results_dataframe$SIZE)-1)))

barplot(Results_dataframe$SDANN, main = "SDANN", col = c("seagreen", rep("grey",length(Results_dataframe$SIZE)-1)), xlab = "Studies", ylab = "Value", names.arg = c("Control", 1:(length(Results_dataframe$SIZE)-1)))

barplot(Results_dataframe$SDNNIDX, main = "SDNNIDX", col = c("seagreen", rep("grey",length(Results_dataframe$SIZE)-1)), xlab = "Studies", ylab = "Value", names.arg = c("Control", 1:(length(Results_dataframe$SIZE)-1)))

barplot(Results_dataframe$SDSD, main = "SDSD", col = c("seagreen", rep("grey",length(Results_dataframe$SIZE)-1)), xlab = "Studies", ylab = "Value", names.arg = c("Control", 1:(length(Results_dataframe$SIZE)-1)))

barplot(Results_dataframe$pNN50, main = "pNN50", col = c("seagreen", rep("grey",length(Results_dataframe$SIZE)-1)), xlab = "Studies", ylab = "Value", names.arg = c("Control", 1:(length(Results_dataframe$SIZE)-1)))

barplot(Results_dataframe$IRRR, main = "IRRR", col = c("seagreen", rep("grey",length(Results_dataframe$SIZE)-1)), xlab = "Studies", ylab = "Value", names.arg = c("Control", 1:(length(Results_dataframe$SIZE)-1)))

barplot(Results_dataframe$MADRR, main = "MADRR", col = c("seagreen", rep("grey",length(Results_dataframe$SIZE)-1)), xlab = "Studies", ylab = "Value", names.arg = c("Control", 1:(length(Results_dataframe$SIZE)-1)))

barplot(Results_dataframe$TINN, main = "TINN", col = c("seagreen", rep("grey",length(Results_dataframe$SIZE)-1)), xlab = "Studies", ylab = "Value", names.arg = c("Control", 1:(length(Results_dataframe$SIZE)-1)))

barplot(Results_dataframe$HRVi, main = "HRVi", col = c("seagreen", rep("grey",length(Results_dataframe$SIZE)-1)), xlab = "Studies", ylab = "Value", names.arg = c("Control", 1:(length(Results_dataframe$SIZE)-1)))

barplot(Results_dataframe$rMSSD, main = "rMSSD", col = c("seagreen", rep("grey",length(Results_dataframe$SIZE)-1)), xlab = "Studies", ylab = "Value", names.arg = c("Control", 1:(length(Results_dataframe$SIZE)-1)))

```



```{r Porcentaje_resultados_window_time_analysis}
Results_list = matrix(NA, nrow = 11, ncol = length(hrv.data$TimeAnalysis))
for (k in 1:length(hrv.data$TimeAnalysis)){
  Results_list[1,k] = (hrv.data$TimeAnalysis[[1]]$size - hrv.data$TimeAnalysis[[k]]$size) / hrv.data$TimeAnalysis[[1]]$size * 100 
  Results_list[2,k] = (hrv.data$TimeAnalysis[[1]]$SDNN - hrv.data$TimeAnalysis[[k]]$SDNN) /  hrv.data$TimeAnalysis[[1]]$SDNN * 100 
  Results_list[3,k] = (hrv.data$TimeAnalysis[[1]]$SDANN - hrv.data$TimeAnalysis[[k]]$SDANN) / hrv.data$TimeAnalysis[[1]]$SDANN * 100 
  Results_list[4,k] = (hrv.data$TimeAnalysis[[1]]$SDNNIDX - hrv.data$TimeAnalysis[[k]]$SDNNIDX) / hrv.data$TimeAnalysis[[1]]$SDNNIDX * 100 
  Results_list[5,k] = (hrv.data$TimeAnalysis[[1]]$pNN50 - hrv.data$TimeAnalysis[[k]]$pNN50) / hrv.data$TimeAnalysis[[1]]$pNN50 * 100 
  Results_list[6,k] = (hrv.data$TimeAnalysis[[1]]$SDSD - hrv.data$TimeAnalysis[[k]]$SDSD) / hrv.data$TimeAnalysis[[1]]$SDSD * 100 
  Results_list[7,k] = (hrv.data$TimeAnalysis[[1]]$rMSSD - hrv.data$TimeAnalysis[[k]]$rMSSD) / hrv.data$TimeAnalysis[[1]]$rMSSD * 100 
  Results_list[8,k] = (hrv.data$TimeAnalysis[[1]]$IRRR - hrv.data$TimeAnalysis[[k]]$IRRR) / hrv.data$TimeAnalysis[[1]]$IRRR * 100 
  Results_list[9,k] = (hrv.data$TimeAnalysis[[1]]$MADRR - hrv.data$TimeAnalysis[[k]]$MADRR) / hrv.data$TimeAnalysis[[1]]$MADRR * 100 
  Results_list[10,k] = (hrv.data$TimeAnalysis[[1]]$TINN - hrv.data$TimeAnalysis[[k]]$TINN) / hrv.data$TimeAnalysis[[1]]$TINN * 100 
  Results_list[11,k] = (hrv.data$TimeAnalysis[[1]]$HRVi - hrv.data$TimeAnalysis[[k]]$HRVi)/ hrv.data$TimeAnalysis[[1]]$HRVi * 100 
}
Results_list
?hist

```

Como se puede observar, las unicas variaciones que tienen lugar cuando varíamos el tamaño
de la ventana son los atributos 3 y 4 que corresponden con:
SDANN y SDNNIDX


-------------------------------
Por Hacer:
Cambiando la frequencia en el analisis
1,2,5,20,50%
Obtener un dataframe con estadisticas
Poner los p-values en la memoria

Cambiar los analisis, tipo fourier, periodogram, wavelet....
-------------------------------


Analisis en frecuencia variando 1,2,5,10,20,50%
```{r Frequency_Analysis}
percent = c(0, 1, 2, 5, 10,20,50)
freq_size = 4 - percent * 4 / 100 
for (i in freq_size){
hrv.data = CreateFreqAnalysis(hrv.data, verbose = TRUE)  
InterpolateNIHR(hrv.data, freqhr = i)
#quartz() #windows()
PlotNIHR(hrv.data, main = paste("Windows size:",i))
print(i)
print(paste("Frequency Analysis of", i))
print(hrv.data$FreqAnalysis)
}
```



Estadísticas,
usando un t-test, no sé cuantas muestras poner para analizar el valor de SDANN
Leyendo uno nuevo, comparamos los valores de los Beats
```{r Statistics}
t.test(hrv.data$Beat, mu = hrv.data$TimeAnalysis[[1]]$SDANN)
```


```{r Ecg_physionet}
#setwd("/Users/hecyebesdelpino/Desktop/TFG/normal-sinus-rhythm-rr-interval-database-1.0.0/")
ecg_data = CreateHRVData()
SetVerbose(ecg_data, Verbose = TRUE)
ecg_data = LoadBeatAscii(ecg_data, RecordName = "nsr002.ecg")
plot(hrv.data$Beat$Time)
hrv.data$Beat$Time
hrv.data = BuildNIHR(hrv.data)
PlotNIHR(hrv.data)

```